【裁判字號】    91,交聲,660
【裁判日期】    920421
【裁判案由】    聲明異議
【裁判全文】
臺灣高雄地方法院刑事裁定                        九十一年度交聲字第六六號
    原處分機關  高雄巿交通事件裁決所
    受處分人即
    異  議  人  甲○○
右列受處分人因違反道路交通管理處罰條例案件，對於高雄市交通事件裁決所於九十
一年十一月十六日所為之處分（原處分：高市府交裁字第三二－Ｕ00000000
號），聲明異議，本院裁定如左：
    主  文
異議駁回。
    理  由
一、本件異議意旨略以：異議人（即受處分人）甲○○於民國九十一年二月二十二日
    晚上十一時許，駕駛車牌號碼Ｖ三－六○七號營業小客車，在高雄小港國際機場
    航廈入境前車道，禮讓行人通行後，執勤員警竟將之欄停臨檢，指其未禮讓行人
    ，且臨檢時竟先詢問乘客是否繼續搭乘，再表示其當時有酒味要求酒精測試，嗣
    經完成酒測認無問題後，才結束這場酒測紛爭，然執勤員警本次攔檢行動顯有疏
    失，故而對遭舉發拒絕酒測一節則難以甘服。爰於法定期間內提出異議，請求撤
    銷原處分云云。
二、按「汽車駕駛人，駕駛汽車經測試檢定有左列情形之一者，處新臺幣一萬五千元
    以上六萬元以下罰鍰，並當場移置保管其車輛及吊扣其駕駛執照一年；因而肇事
    致人受傷者，並吊扣其駕駛執照二年；致人重傷或死亡者，吊銷其駕駛執照，並
    不得再考領：一  酒精濃度超過規定標準。二  吸食毒品、迷幻藥、麻醉藥品及
    其相類似之管制藥品」、「汽車駕駛人經依前項規定吊扣駕駛執照，並於吊扣期
    間再有前項情形者，處新臺幣六萬元罰鍰，並當場移置保管其車輛及吊銷其駕駛
    執照；如肇事致人重傷或死亡者，吊銷其駕駛執照，並不得再考領」、「汽車駕
    駛人拒絕接受第一項測試之檢定者，處新臺幣六萬元罰鍰，並當場移置保管其車
    輛及吊銷其駕駛執照；如肇事致人重傷或死亡者，吊銷其駕駛執照，並不得再考
    領」，此道路交通管理處罰條例第三十五條第一、二、三項分別定有明文，是而
    交通執勤人員，認道路交通駕駛人有事實足認有違反或妨害交通安全及秩度之虞
    者，自可本於職權依法執行臨檢勤務，合先敘明。本件異議人於九十一年二月二
    十二日晚上十時四十五分許，駕駛Ｖ三－六○七號營業小客車，在高雄小港國際
    機場航廈入境前車道，經執勤員警欄停臨檢後，遭舉發拒絕酒測之事實，為異議
    人所不否認，且有內政部警政署航空警察局之舉發單一紙在卷可稽，異議人雖辯
    稱：伊當時並未有開車未禮讓行人、急按喇叭及拒絕受檢云云。惟查，本件異議
    人於上開時、地，駕駛車牌號碼Ｖ三－六○七號營業小客車，在高雄小港國際機
    場航廈入境前車道，未禮讓行人優先穿越斑馬線，甚而急按喇叭，險撞及行人及
    現場執勤員警，經員警要求停車酒測並告知酒測流程後，仍故意以吹短氣（吹氣
    不足）和倒吸等方式避檢，致無法完成測試，且本件取締過程全程均有錄音及錄
    影等節，有內政部警政署航空警察局高雄分局九十一年四月二日航警高分一字第
    ○九一○○○一九六二號函附卷可稽，且審諸卷附之前開舉發違反交通道路交通
    管理事件通知書內容，執勤員警亦於該通知單上具體載明：「拒絕酒測（於二十
    二時五十分查獲，消極不合作有錄影、錄音存證）」等文字，而收執欄部分亦載
    明「拒簽收」等文字，而本院依職權調閱上開取締過程錄音帶及錄音帶經勘驗結
    果，異議人於受檢是時，現場執勤員警屢次告以酒測流程並要求異議人實質吹氣
    受檢，而異議人對於執勤員警要求酒精測試等節，不僅應對語無倫次且刻意以消
    極不配合態度虛委以對，甚而於測試操作時，明顯地刻意以倒吸或蓄意吹短氣（
    即故意吹氣不足）等方式，規避酒精測試，甚而於執勤員警告誡如拒絕受檢將直
    接開單舉發時，異議人於現場仍大聲吵鬧及不知所云等事實，此並有錄影帶定格
    說明圖片二紙及本院勘驗筆錄在卷可資，足見異議人是時確有精神狀態不佳及刻
    意拒絕酒測之事實甚明。從而舉發單位以異議人違反道路交通管理處罰條例第三
    十五條第三項規定舉發，並要求於九十一年三月九日前到案，經逾期仍未到案繳
    納，由裁處機關裁處異議人罰鍰新臺幣六萬元，並吊銷駕駛執照三年，其與前開
    規定無違，並符合交通部與內政部發布之「違反道路交通管理事件統一裁罰標準
    及處理細則」所定之「裁罰標準表」規定，於法即無不合。綜上所述，本院認異
    議人之異議並無理由。
三、據上論斷，應依道路交通案件處理辦法第十九條，裁定如主文。
中      華      民      國      九十二      年      四    月    二十一  日
                                臺灣高雄地方法院交通法庭
                                    法  官  邱基峻
右正本證明與原本無異。
如不服本裁定，應於裁定送達後五日內，向本院提出抗告狀。
                                    書記官  顏平國
中    華    民    國      九十二      年      四      月      二十二    日


司法院資訊處製作；財團法人民間司法改革基金會備份。
